臺灣臺北地方法院民事判決　　　　　　 99年度重訴字第252號
原　　　告　王翔昱
　　　　　　王善丹
　　　　　　王品鈞
兼上三人共同
法定代理人　蘇玲麗
　　　　　　王誌堅
原　　　告　朱家良
　　　　　　范清芬
　　　　　　邱吳秀治
　　　　　　林喜儀
　　　　　　劉怡璁
　　　　　　許秀美
　　　　　　歐月聯
上十二人共同
訴訟代理人　何朝棟律師
被　　　告　日盛國際商業銀行股份有限公司
法定代理人　陳棠
訴訟代理人　李頤寬
　　　　　　趙乃怡
　　　　　　黃美慧
　　　　　　呂立全
上列當事人間請求損害賠償事件，經本院於100年1月6日言詞辯
論終結，判決如下：
    主      文
原告之訴及其假執行之聲請均駁回。
訴訟費用由原告負擔。
    事實及理由
一程序方面：按訴狀送達後，原告不得將原訴變更或追加他訴。
  但請求之基礎事實同一、擴張或減縮應受判決事項之聲明者，
  不在此限。民事訴訟法第255條第1項第2款、第3款定有明文。
  本件原告起訴聲明請求被告給付新臺幣10,409,270元及自申購
  日起至清償日止按年利率5%計算之利息暨3倍精神損害補償金
  ；嗣於民國99年12月1日民事準備書(四)狀變更聲明請求被告給
  付原告王翔昱、王善丹、王品鈞、蘇玲麗、王誌堅、朱家良各
  美金26,592.63元、原告邱吳秀治美金29,251. 62元、原告林
  喜儀美金119,666.88元、原告劉宜璁美金29,251.91元及新臺
  幣2,528,144元、原告歐月聯新臺幣2,179,425元、原告許琇美
  新臺幣3,399,906元、原告范清芬新臺幣865,245元，並均自起
  訴狀繕本送達翌日起至清償日止按年利率5%計付利息之判決，
  核其請求之基礎事實同一，且屬擴張或減縮應受判決事項之聲
  明，其變更應予准許。
二原告主張：原告劉怡璁於96年10月24日、其餘原告於同年月29
  日，向被告申購其代理銷售美林公司（Merrill Lynch S.A.）
  發行之「1年期美元平價奢華股權連動債券」、「1年期臺幣平
  價奢華股權連動債券」商品（下稱系爭連動債），原告王翔昱
  、王善丹、王品鈞、王誌堅、蘇玲麗、朱家良各申購美金1萬
  元，原告范清芬申購新臺幣324,170元，原告邱吳秀治申購美
  金11,000元，原告林喜儀申購美金45,000元，原告劉怡璁申購
  美金33,000元及新臺幣2,820,279元，原告許琇美申購新臺幣
  1,264,263元，原告歐月聯申購新臺幣810,425元，均因此與被
  告成立信託契約。系爭連動債發行日為96年11月9日，到期日
  為97年11月10日，除原告范清芬於97年9月17日贖回新臺幣13,
  063元外，其餘原告均於97年11月10日到期時贖回，原告王翔
  昱、王善丹、王品鈞、王誌堅、蘇玲麗、朱家良各贖回美金
  335.79元，原告邱吳秀治贖回美金369.369元，原告林喜儀贖
  回美金1,511.04元，原告劉怡璁贖回美金1,108.09元及新臺幣
  94,715元，原告許琇美贖回新臺幣42,463元，原告歐月聯贖回
  新臺幣27,220元，均受有未能取回投資本金之損害。而被告因
  未於簽約時提供中文產品說明暨風險預告書（下稱中文說明書
  ）及信託總約定書供原告留存，且未提出英文產品說明書（下
  稱英文說明書）致原告不知契約內容，又故意隱匿風險而以配
  息高於定存誤導原告，另中文產品說明暨風險預告書（下稱中
  文說明書）關於保證機構之信用評等記載不實，且補寄給原告
  范清芬之英文說明書未記載閉鎖期，中文說明書卻記載閉鎖期
  3個月，依中文說明書所載「如中英文版本所有差異，一概以
  英文版本為主」，被告應係自行於中文說明書增加閉銷期條款
  ，致原告無法立即贖回而擴大損失，違反銀行辦理財富管理業
  務應注意事項第10點規定，有不完全給付情形。再者，被告於
  訂約後，原應依約於系爭連動債發行日後每個營業日提供次級
  市場報價或參考淨值，供原告評估是否贖回，卻未提供。且系
  爭連動債連結個股CROCS之收盤價於交易日後、發行日前即跌
  逾40%而發生觸及事件，被告卻未於中、英文說明書告知此風
  險，又未立即通知原告採行有利於己之決策，亦未為原告向發
  行機構爭取立即退場保本，致原告虧損擴大，違反銀行辦理財
  富管理業務應注意事項第6、8、10點、行政院金融監督管理委
  員會（下稱金管會）銀行局94年12月27日銀局(四)字第09480116
  890號令等，已遭金管會處分。故被告處理信託事務違反民法
  第535條、信託法第22條、證券投資信託及顧問法第7條第1項
  規定之善良管理人注意義務，造成原告鉅額虧損，原告得依民
  法第227條、第544條、信託法第23條、證券投資信託及顧問法
  第7條第3項、第9條第1項規定，請求損害賠償及兩倍之懲罰性
  賠償，另依民法227條、259條第2款規定，以起訴狀繕本送達
  被告為解除契約之意思表示，請求被告回復原狀等情，求為判
  命被告給付原告王翔昱、王善丹、王品鈞、蘇玲麗、王誌堅、
  朱家良各美金26,592.63元、原告邱吳秀治美金29,251.62元、
  原告林喜儀美金119,666.88元、原告劉宜璁美金29,251.91元
  及新臺幣2,528,144元、原告歐月聯新臺幣2,179,425元、原告
  許琇美新臺幣3,399,906元、原告范清芬新臺幣865,245元，並
  均自起訴狀繕本送達翌日起至清償日止按年利率5%計付利息之
  判決，另願供擔保，請准宣告假執行。
三被告辯稱：原告申購系爭連動債時，被告已提供中、英文說明
  書，英文說明書雖為系爭連動債交易條件之最終依據，然非惟
  一依據。中文說明書所載閉鎖期條款為兩造間基於信託關係之
  特別約定，其目的係為穩定系爭連動債之期初價格，避免因價
  格波動過大而不利於原告日後贖回。原告申購系爭連動債之目
  的為投資，中文說明書已揭露系爭連動債之各項風險，包括可
  能損失投資本金之風險，原告亦簽名確認充分知悉了解並接受
  其條款，本應自負投資盈虧之結果。系爭連動債保證機構之信
  用評等雖於募集期間調降，惟仍符合金融機構辦理指定用途信
  託投資國外有價證券之信評標準，故被告關於中文說明書之記
  載並未違反善良管理人之注意義務。系爭連動債連結個股中之
  CROCS Inc.於96年11月5日之收盤價跌逾期初價格40%而發生觸
  及事件時，被告已積極向發行機構爭取最有利於原告之方案，
  延後觸及事件之觀察始期，使表現最差之連結個股股價有回升
  之機會。被告考量CROCS Inc.股價可能於1個月後回升，而發
  行機構所提乙案須待觀察期3個月後始可贖回，故選擇甲案即
  延後觀察期1個月。系爭連動債係於交易日後、發行日前發生
  觸及事件，當時發行機構並無受理贖回之申請，故原告無法辦
  理贖回。實則除原告范清芬外，其餘原告皆持有系爭連動債至
  到期日，足認原告已衡酌投資風險而為此決定。系爭連動債之
  中文說明書並無被告應於發生觸及事件時通知原告之約定，而
  原告若於到期日前贖回系爭連動債，得收取之金額必低於投資
  本金，故不論被告是否報價或報價次數為何，原告均將受損害
  ，故原告未提前贖回系爭連動債所受損害與被告是否違反通知
  義務，其間並無相當因果關係。何況，被告在每月信託對帳單
  載明「信託人連動債投資組合狀況」及「最新報價」之網路查
  詢路徑，原告可自行於網站查閱。因此，難謂被告違反受任人
  之義務。又被告並非證券投資信託及顧問法第7條規定之證券
  投資信託事業，毋須依同法第9條規定負損害賠償責任等語。
  聲明請求駁回原告之訴及其假執行之聲請，如受不利判決，並
  願供擔保，請准宣告免為假執行。
四兩造不爭執之事項（參見本院審重訴卷第140、141頁之99年4
  月26日言詞辯論筆錄、本院卷第79、80頁之原告99年10月1日
  陳報狀、本院卷第87頁之被告陳報狀）：
  (一)原告劉怡璁於96年10月24日、其餘原告於同年月29日，向被
    告申購其代理銷售美林公司發行之系爭連動債。系爭連動債
    發行日為96年11月9日，到期日為97年11月10日；除原告范
    清芬係於97年9月17日贖回外，其餘原告於97年11月10日贖
    回。原告各別申購及其後配息、贖回金額如下：
    1.原告王翔昱、王善丹、王品鈞、王誌堅、蘇玲麗、朱家良
      ：各申購美金10,000元，配息美金800元，贖回美金335.
      79元。
    2.原告范清芬：申購新臺幣324,170元，配息新臺幣22,692
      元，贖回新臺幣13,063元。
    3.原告邱吳秀治：申購美金11,000元，配息美金880元，贖
      回美金369.369元。
    4.原告林喜儀：申購美金45,000元，配息美金3,600元，贖
      回美金1,511.04元。
    5.原告劉怡璁：申購美金33,000元、新臺幣2,820,279元，
      配息美金2,640元、新臺幣197,420元，贖回美金1,108.09
      元、新臺幣94,715元。
    6.原告許琇美：申購新臺幣1,264,263元，配息新臺幣88,
      498元，贖回新臺幣42,463元。
    7.原告歐月聯：新臺幣810,425元，配息新臺幣56,730元，
      贖回新臺幣27,220元。
  (二)原告均於96年10月29日在被告交付之中文產品說明暨風險預
    告書第5頁所載「本人聲明日盛銀行已派專員…就本商品之
    交易條件、相關風險、及相關費用均作詳盡之解說，同時本
    人也已收到日盛銀行專員交付之英文產品說明書及中文產品
    說明暨風險預告書並充分閱讀，因此對本產品所有相關交易
    條件，包含交易有可能造成本金損失，及投資風險有充分之
    瞭解。茲簽名確認接受本產品之所有相關交易條件，並承擔
    相關投資風險」等語下方簽名，原告蘇玲麗於96年7月13 日
    、王誌堅於96年7月27日、王翔昱、王善丹、王品鈞等於96
    年7月25日、朱家良於96年8月27日、林喜儀於96年5月3日、
    許琇美於96年10月16日、歐月聯於96年6月23日，均與被告
    簽訂信託總約定書（含特定金錢信託投資國內外有價證券信
    託契約、指定集合管理運用金錢信託契約、信託資金投資風
    險揭露書等約定事項）。
  (三)系爭連動債募集期間為96年10月18日至同年月29日。依上開
    中文產品說明暨風險預告書所載，系爭連動債之交易日為96
    年10月30日，期初訂價日為96年10月31日，閉鎖期為發行日
    （96年11月9日）後3個月，之後開放每週4供客戶贖回，保
    證機構為Merrill Lynch & Co.,Inc.，其信用評等為S&P：
    AA-，Moody's：Aa3。該保證機構於96年10月24日被調降信
    用評等，系爭連動債之英文產品說明書及寄發予原告范清芬
    之特定金錢信託連動債券成交確認書記載上開保證機構之信
    用評等為S&P ：A+，Moody's：A1。（參見本院審重訴卷第6
    、7、9、12、17、26頁）
  (四)系爭連動債5個連結個股中之CROCS Inc.於96年10月31日之
    收盤價（即期初價格）為美金74.75元，96年11月1日之收盤
    價跌為美金47.74元（跌幅逾36%），96年11月5日之收盤價
    為美金41.47元，與期初價格相較，跌幅逾40%，發生系爭連
    動債約定之觸及事件（Knock-in Event），依約原告於到期
    日贖回之金額為：價券面額×100%×表現最差個股之表現值
    （即該個股期末價格÷期初價格）。
  (五)兩造對他造所提證據之形式上真正不爭執。
五本院之判斷：
  本件原告主張因申購系爭連動債而與被告成立信託契約，為被
  告所不爭執。惟原告主張：被告有不完全給付情事，原告已解
  除契約，請求被告回復原狀，返還申購金額，另被告處理信託
  事務違反善良管理人之注意義務，致原告發生損害，請求被告
  賠償等情，為被告所否認。經查：
  (一)原告依民法第259條之規定，主張解除契約並請求回復原狀
    部分：
    原告雖主張：被告有未提供中文說明書及信託總約定書供原
    告留存，且未提出英文說明書等不完全給付情事，原告已以
    本件起訴狀繕本之送達為解除契約之意思表示，並請求被告
    回復原狀，返還申購金額等語，惟原告申購系爭連動債後，
    除原告范清芬已於97年9月17日贖回外，其餘原告亦於97年
    11月10日到期時贖回，原告並陳稱贖回金已存入原告之帳戶
    （參見本院卷第120頁之準備書(四)狀），可見兩造間之信託
    關係已因原告依約於信託到期前或期間屆滿時贖回系爭連動
    債及被告將信託財產即贖回金移轉予原告而消滅（信託法第
    62條、第65條及第66條規定參照）。原告於信託關係消滅後
    ，始於本件98年10月7日起訴時主張解除信託契約並請求回
    復原狀，自無理由。
  (二)原告主張被告於簽約前或簽約時違反銀行辦理財富管理業務
    應注意事項第10點規定，有違善良管理人之注意義務部分：
    原告既係因申購系爭連動債始與被告成立信託契約，則其主
    張被告在信託契約成立前有處理信託事務違反善良管理人注
    意義務之情事，並無理由。況查：
    1.原告主張：被告於訂約時故意隱匿風險而以配息高於定存
      誤導原告等情，未據舉證，且原告均不爭執於96年10月29
      日在被告交付之中文產品說明暨風險預告書第5頁所載「
      本人聲明日盛銀行已派專員…就本商品之交易條件、相關
      風險、及相關費用均作詳盡之解說，同時本人也已收到日
      盛銀行專員交付之英文產品說明書及中文產品說明暨風險
      預告書並充分閱讀，因此對本產品所有相關交易條件，包
      含交易有可能造成本金損失，及投資風險有充分之瞭解。
      茲簽名確認接受本產品之所有相關交易條件，並承擔相關
      投資風險」等語下方簽名等情（參見兩造不爭執事項(二)）
      ，難認原告之主張屬實。
    2.原告主張：被告於訂約時未告知保證機構之信用評等已被
      調降，中文說明書關於保證機構信用評等之記載不實，縱
      使其信用評等仍在可投資之範圍，原告會決定是否購買，
      若未購買，即無鉅幅虧損等語，被告則辯稱：上開信用評
      等調降後仍符合金融機構辦理指定用途信託投資國外有價
      證券之信評標準等語。查原告對於被告所辯並未爭執，且
      系爭連動債保證機構Merrill Lynch & Co.,Inc.之信用評
      等固於募集期間之96年10月24日被調降（S&P：AA-降為A+
      ，Moody's：Aa3降為A1），惟原告係因連結個股之價格鉅
      跌，致約定條件成就而造成虧損（詳見下述），其虧損並
      非因保證機構之信用風險所致，則被告於中文說明書記載
      之保證機構信用評等雖未更新，亦與原告所受損害無相當
      因果關係，原告尚難據以請求被告賠償。
    3.原告主張：補寄給原告范清芬之英文說明書未記載閉鎖期
      ，中文說明書卻記載閉鎖期3個月，依中文說明書所載「
      如中英文版本所有差異，一概以英文版本為主」，被告應
      係自行於中文說明書增加閉銷期條款，致原告無法立即贖
      回而擴大損失，違反銀行辦理財富管理業務應注意事項第
      10點規定等語，查中文說明書第4頁法律聲明欄固記載「
      如中英文版本有所差異，一概以英文版本為主」（參見本
      院審重訴卷第10頁），然所稱中英文版本之差異，應係對
      於兩個版本就同一約定條件之記載而言。而關於閉鎖期之
      約定，既僅見於中文說明書（參見本院審重訴卷第9頁）
      ，英文說明書並無相同之約定，即無就同一約定條件之記
      載有所差異之問題，難認應以英文說明書為主而認系爭連
      動債應無閉銷期之約定。何況，原告既主張訂約時未收到
      英文說明書，則難認原告係按英文說明書之條件申購系爭
      連動債，亦難依英文說明書之條件主張權利。再者，原告
      既係按中文說明書申購系爭連動債，應認已同意中文說明
      書所載閉鎖期3個月之條件，則其主張被告自行於中文說
      明書增加閉銷期條款，致原告無法立即贖回，擴大損失等
      語，難認有據。
  (三)原告主張被告於信託契約成立後，處理信託事務有違善良管
    理人之注意義務部分：
    1.依系爭連動債中文說明書之記載，連結標的為包括CROCS
      Inc.在內之5個連結個股，若連結個股未於96年11月30日
      至97年10月30日間發生提前贖回事件（即全部連結個股於
      某月評價日之正式收盤價大於或等於提前贖回之水準），
      亦未於期初訂價日96年10月31日至期末訂價日97年10月31
      日間任一天發生觸及事件（即任一連結個股之正式收盤價
      曾低於期初價格60%），則原告到期可按價券面額全數贖
      回，惟若曾發生觸及事件，僅得按價券面額×表現最差個
      股之表現值（即該個股期末價格÷期初價格）贖回，故中
      文說明書同時載明系爭連動債為「不保本」之商品（參見
      本院審重訴卷第9頁之商品說明注意事項欄），並預告有
      最低收益風險即「投資期間內所連結的標的表現不佳時，
      最終可能損失投資本金」（參見本院審重訴卷第11頁之產
      品投資風險預告欄）；此外，原告確定得收取者，僅為按
      債券面額8%計算之配息。可見系爭連動債之盈虧繫於連結
      個股之價格漲跌，最有利於原告之情形為全部連結個股於
      第1個評價日即96年11月30日之正式收盤價大於或等於提
      前贖回之水準（即當日正式收盤價大於或等於期初價格之
      95%），原告即可提前按價券面額全數贖回並加計紅利配
      息；而最不利於原告之情形則為任一連結個股之正式收盤
      價曾低於期初價格60%，則到期日僅能按當時表現最差之
      連結個股表現值贖回（參見本院審重訴卷第9頁之情境模
      擬欄）。而由原告范清芬以外之原告於97年11月10日到期
      日贖回金額僅約為原申購金額3.3%及原告陳稱連結個股中
      之CROCS Inc.於97年10月31日之收盤價（即期末價格）為
      美金2.51元（參見本院卷第120頁之準備書(四)狀）觀之，
      可見原告確實因連結個股之價格鉅跌而造成極大虧損，其
      虧損實為系爭連動債約定條件成就所致，先予敘明。
    2.原告雖主張其申購系爭連動債之虧損係因被告未盡善良管
      理人注意義務所致，然查：
      (1)原告雖主張：被告依約應於發行日後每個營業日提供次
        級市場報價或參考淨值，供原告評估是否贖回，卻未提
        供等語，惟系爭連動債之中文說明書或兩造間之信託總
        約定書並無關於被告應於系爭連動債發行日後每個營業
        日提供次級市場報價或參考淨值之約定，且中文說明書
        第3頁關於次級市場已記載「發行日後，在正常市場交
        易情況下，美林國際將在每個營業日為債券提供次級巿
        場報價，…美林國際將是該債券次級巿場報價的唯一提
        供人…若債券持有人選擇在到期日前贖回債券，可能無
        法獲得100%的投資金額」等語（參見本院審重訴卷第9
        頁），故應提供次級市場報價者為發行機構美林公司，
        並非被告。原告主張：被告未依約於發行日後每個營業
        日提供次級市場報價或參考淨值，供原告評估是否贖回
        ，違反善良管理人注意義務等語，難認有據。何況，中
        文說明書第1頁已載明5個連結個股之「彭博資訊代碼」
        ，其中CROCS Inc.為「CROX US」（參見本院審重訴卷
        第7頁），且原告亦曾提出CROCS Inc.股價走勢圖及價
        格（參見本院審重訴卷第19、20頁），可見原告實得自
        行於網際網路查詢CROCS Inc.之股價，並據以決定是否
        於到期日前任意贖回。故原告范清芬選擇於97年9月17
        日贖回、其餘原告選擇於97年11月10日贖回，結果雖均
        為虧損，亦難認與被告是否於發行日後每個營業日提供
        次級市場報價或參考淨值有何相當因果關係。
      (2)原告雖主張：系爭連動債連結個股中之CROCS Inc.於交
        易日後、發行日前已發生觸及事件，被告卻未即時向原
        告說明此重要訊息，俾原告採行有利於己之決策，致虧
        損擴大等語，惟系爭連動債之中文說明書或兩造間之信
        託總約定書並無關於被告應於觸及事件發生時向原告說
        明之約定，且系爭連動債連結個股中之CROCS Inc.固於
        發行日（96年11月9日）前之96年11月1日跌為美金47.
        74元（跌幅逾36%），96年11月5日再跌為美金41.47元
        時，與期初價格即96年10月31日之收盤價美金74.75元
        相較，跌幅逾40%，發生觸及事件（參見兩造不爭執事
        項(四)），然依系爭連動債之交易條件，原告除得於3個
        月之閉鎖期後自行贖回外，僅得俟到期時按「價券面額
        ×表現最差個股之表現值（即該個股期末價格÷期初價
        格）」贖回。故縱然被告於觸及事件發生後立即通知原
        告，亦難認原告得立即採行何有利於己之決策。
      (3)原告雖主張：被告於訂價日翌日知悉CROCS Inc.收盤價
        重挫達36%後，即與發行機構研商因應方案，卻草率選
        擇甲案，致原告無法停損，發生觸及事件後又未向發行
        機構爭取立即退場保本，致原告虧損擴大等語，惟系爭
        連動債之中文說明書或兩造間之信託總約定書均未約定
        被告於連結個股跌價或發生觸及事件時應向發行機構爭
        取有利於原告之條件，難認被告有此契約上之義務。且
        原告雖主張：發行機構於96年11月2日提供2個方案供被
        告選擇，甲案為延後觀察期1個月（即發行後1個月內之
        股價下跌均不視為觸及事件）且通路服務費4.7%，乙案
        為延後觀察期3個月（即發行後3個月內之股價下跌均不
        視為觸及事件）且通路服務費4.5%，被告於96年11月2
        日選擇甲案之決策過程草率，致原告無法停損等語，惟
        原告既係依中文說明書之條件申購系爭連動債，系爭連
        動債連結個股中之CROCS Inc.於96年10月31日之收盤價
        （即期初價格）為美金74.75元，96年11月5日之收盤價
        跌為美金41.47元，因跌幅逾40%而發生觸及事件後，依
        約原告於到期日贖回之金額為：價券面額×100%×表現
        最差個股之表現值（即該個股期末價格÷期初價格）。
        姑不論發生觸及事件時是否預測CROCS Inc.之價格尚有
        回漲之可能性，被告既已與發行機構研商並獲發行機構
        同意延後觀察期，則無論延後1個月或3個月，亦即在發
        行日後1個月或3個月內之股價下跌均不視為觸及事件，
        相對於系爭連動債原發行條件而言，均應認較有利於原
        告，難認被告之處置有違善良管理人之注意義務。再參
        酌原告范清芬以外之原告於97年11月10日到期時贖回金
        額約為原申購金額3.3%及原告陳稱連結個股中之CROCS
        Inc.於97年10月31日之收盤價（即期末價格）為美金2.
        51元等情，可見CROCS Inc.於系爭連動債發行後，至到
        期日前之期末價格，仍跌逾40%，則不論延後觀察期1個
        月或3個月，其最終結果應無不同，難認被告選擇甲案
        係不利於原告而違反善良管理人之注意義務致原告受損
        害或損害擴大。
      (4)至於原告主張：被告辦理受託投資系爭連動債業務涉有
        上開缺失，業經金管會處分，可見被告違反善良管理人
        注意義務等語。查金管會固以99年3月23日金管銀控字
        第09900073381號函向被告表示：被告辦理受託投資系
        爭連動債業務涉有缺失，核有礙貴行健全經營之虞，依
        銀行法第61條之1第1項規定核處應予糾正，並停止辦理
        信託業務3個月等語（參見本院審重訴卷第129、130頁
        ），然所稱缺失：(一)系爭連動債連結個股CROCS於發行
        日前已跌破下檔保護，被告卻未即時將此一重要訊息向
        客戶說明，俾其採行有利於己之決策，與銀行辦理財富
        管理業務應注意事項第10點規定之要求未合，(二)被告於
        訂價日翌日知悉CROCS收盤價重挫達36%後，即與發行機
        構研商因應方案，該機構於96年11月2日提供2個方案供
        被告選擇，甲案為延後觀察期1個月且通路服務費4.7%
        ，乙案為延後觀察期3個月且通路服務費4.5%，被告於
        96年11月2日回覆該機構選擇甲案，惟對選擇甲案之決
        策過程，無法提供對客戶影響之優劣分析與簽呈核決資
        料，核與銀行辦理財富管理業務應注意事項第6點、第8
        點及第1點等規定目的不符，(三)被告未將發行日前跌破
        下檔保護之重大訊息通知客戶，嗣後於閉鎖期間，被告
        網站及寄付予客戶之對帳單中，均無提供報價或參考淨
        值，核與銀行辦理財富管理業務應注意事項第10點、金
        管會銀行局94年12月27日銀局(四)字第09480116890號令
        ，暨信託業商業同業公會會員辦理特定金錢信託業務資
        訊揭露一致性規範第12條之規定不符等情，均難據以認
        被告處理信託事務違反善良管理人之注意義務，已如前
        述。且金管會認為被告違反之銀行辦理財富管理業務應
        注意事項及令函，並非對多數不特定人民發生法律效果
        之規定，所稱一致性規範則為「中華民國信託業商業同
        業公會會員」所訂定，又均非屬系爭連動債中文說明書
        或兩造間信託總約定書之約定內容，原告既基於信託契
        約關係請求，尚難以被告違反上開注意事項、令函及一
        致性規範為由，遽為主張被告違反善良管理人之注意義
        務而應負損害賠償責任。
六綜上所述，原告依民法第227條、第259條第2款、第544條、信
  託法第23條、證券投資信託及顧問法第7條第3項、第9條第1項
  規定，請求被告給付原告王翔昱、王善丹、王品鈞、蘇玲麗、
  王誌堅、朱家良各美金26,592.63元、原告邱吳秀治美金29,
  251.62元、原告林喜儀美金119,666.88元、原告劉宜璁美金
  29,251.91元及新臺幣2,528,144元、原告歐月聯新臺幣2,179,
  425元、原告許琇美新臺幣3,399,906元、原告范清芬新臺幣
  865,245元，及均自起訴狀繕本送達翌日起至清償日止按年利
  率5%計自之利息，並無理由，應予駁回。其假執行之聲請失所
  附麗，應併予駁回。
七本件事證已臻明確，兩造其餘攻擊防禦方法及所提證據，核與
  本件判決結果不生影響，爰不另一一論述，併予敘明。
八據上論結，本件原告之訴為無理由。依民事訴訟法第78條，判
  決如主文。
中    華    民    國    100    年    1    月    20    日
                  民事第二庭  法  官  林玲玉
以上正本係照原本作成。
如對本判決上訴，須於判決送達後20日內向本院提出上訴狀。如
委任律師提起上訴者，應一併繳納上訴審裁判費。
中    華    民    國    100    年    1    月    20    日
                              書記官  劉碧輝